【裁判字號】    98,審簡上,282
【裁判日期】    990119
【裁判案由】    違反商標法
【裁判全文】
臺灣士林地方法院刑事判決           98年度審簡上字第282號
上  訴  人
即  被  告  甲○○
上列上訴人即被告因違反商標法案件，不服本院士林簡易庭於中
華民國98年8 月10日所為98年度士簡字第702 號第一審刑事簡易
判決（聲請簡易判決處刑案號：臺灣士林地方法院檢察署98年度
偵字第8430號），提起上訴，本院管轄第二審之合議庭判決如下
：
    主  文
上訴駁回。
甲○○緩刑貳年。
    事實及理由
一、本案經本院審理結果，認第一審判決以上訴人即被告甲○○
    係犯商標法第82條之非法販賣仿冒商標商品罪，處拘役20日
    ，並諭知易科罰金之折算標準，併依同法第83條沒收其所販
    賣之仿冒商標商品，其認事用法均無不當，量刑亦屬妥適，
    應予維持。相關事實、證據及理由茲引用第一審刑事簡易判
    決書及檢察官聲請簡易判決處刑書之記載（詳如附件），另
    補充：被告於本院準備程序時之自白（參本院民國98年12月
    16日準備程序筆錄第2 頁參照）。
二、上訴人即被告上訴意旨略以：伊於網路販賣商品，而於販售
    後年餘被警方通知所販賣之商品為仿冒商品，請求輕判等語
    。
三、按刑之量定及緩刑之宣告，係實體法上賦予法院得為自由裁
    量之事項，倘其未有逾越法律所規定之範圍，或濫用其權限
    ，即不得任意指摘為違法（最高法院75年臺上字第7033號判
    例意旨參照）。本件原審業已審酌被告之素行、智識程度、
    犯罪之手段、被害人公司所受損害、被告犯後態度等一切情
    狀，就被告所犯販賣仿冒商標商品罪，判處拘役20日，並諭
    知易科罰金之折算標準，併依同法第83條沒收其所販賣之冒
    用商標商品，是原審量刑尚屬允恰，難認有何明顯裁量逾越
    或濫用之違法情事，自應予維持。上訴意旨指摘原判決量刑
    過重而為上訴，核無理由，應予駁回。末查被告前未曾因故
    意犯罪受有期徒刑以上刑之宣告，有臺灣高等法院被告前案
    紀錄表1 紙在卷可佐，素行良好，一時失察，利用網路拍賣
    平台架設二手商品販售圖利，且其販賣仿冒商標商品時仍為
    在學之學生，及販售商品之數量，認其非為營利而販入侵害
    他人商標權之商品，且其販賣之時間非長，販賣之數量非鉅
    ，及犯後於本院準備程序時坦承犯行，頗具悔意，且檢察官
    亦同意給予被告緩刑之機會，暨其甫退伍、目前待業中之生
    活狀況等情，因認經此偵審程序對被告之教訓已深，自當已
    知警惕，信無再犯之虞，本院因認暫不執行其刑為當，爰併
    予宣告緩刑2 年，以觀後效，用啟自新。
四、被告於本院審判期日經合法傳喚，無正當理由不到庭，爰不
    待其陳述，逕行判決。
五、據上論斷，本件應依刑事訴訟法第455 條之1 第3 項、第36
    8 條、第373 條、第371 條，刑法第74條第1 項第1 款，判
    決如主文。
六、本案經檢察官曾勁元到庭執行職務。
中    華    民    國    99    年    1     月    19    日
                  刑事第一庭審判長法  官  洪英花
                                  法  官  雷雯華
                                  法  官  王沛雷
以上正本證明與原本無異。
本件不得上訴。
                                  書記官  吳尚文
中    華    民    國    99    年    1     月    19    日
附錄本案論罪科刑法條：
商標法第82條：
明知為前條商品而販賣、意圖販賣而陳列、輸出或輸入者，處1
年以下有期徒刑、拘役或科或併科新臺幣5 萬元以下罰金。


司法院資訊處製作；財團法人民間司法改革基金會備份。
